最高法院刑事判決　　　　　　九十四年度台上字第二四五三號
　　上　訴　人　甲○○
上列上訴人因偽造有價證券案件，不服台灣高等法院台中分院中
華民國九十四年二月一日第二審判決（九十三年度上訴字第二○
一二號，起訴案號：台灣台中地方法院檢察署九十二年度偵字第
一五五二三號），提起上訴，本院判決如下：
    主  文
上訴駁回。
    理  由
按刑事訴訟法第三百七十七條規定，上訴於第三審法院，非以判
決違背法令為理由，不得為之。是提起第三審上訴，應以原判決
違背法令為理由，係屬法定要件。如果上訴理由狀並未依據卷內
訴訟資料，具體指摘原判決不適用何種法則或如何適用不當，或
所指摘原判決違法情事，顯與法律規定得為第三審上訴理由之違
法情形，不相適合時，均應認其上訴為違背法律上之程式，予以
駁回。本件原判決撤銷第一審關於此部分不當之科刑判決，改判
仍依想像競合犯關係，從一重論處上訴人甲○○意圖供行使之用
，而偽造有價證券罪刑，已詳認定犯罪事實之依據及憑以認定
之理由，從形式上觀察，原判決並無違背法令情形。按刑事訴訟
之上訴制度，其允受不利益判決之被告得為上訴，乃在許其為自
己之利益，請求上級法院救濟而設，故被告不得為自己之不利益
而提上訴。本件依原判決所認定之事實，上訴人先前持支票向被
害人廖素如借款但遭退票，乃偽造被害人廖德鍾、廖誼灃為共同
發票人之本票二張，持向廖素如換回上開遭退之支票，其借款在
先，交付本票在後，上訴人亦為共同發票人，仍負票據責任，難
謂上訴人另犯有詐欺取財罪行，原判決未論列詐欺取財部分，既
對上訴人有利，上訴意旨指摘原判決未一併加以審判，有已受請
求之事項未予判決之違法云云，依上說明，洵非適法之第三審上
訴理由。又原判決理由壹、二已說明上訴人於原判決附表所示之
本票上同時偽造「廖德鍾」之署押及印文各二枚、「廖誼灃」之
署押一枚，其偽造署押及印文之行為，為偽造有價證券之部分行
為，不另論罪，上訴意旨指摘未說明，亦有誤會。再量刑之輕重
，係屬事實審法院得依職權自由裁量之事項，苟已斟酌刑法第五
十七條各款所列情狀，而未逾越法定刑度，不得遽指為違法。原
判決就上訴人犯罪情節，已在事實欄明白認定，及於理由欄詳加
論斷，最後明審酌其犯罪動機、目的、手段、所生危害不輕及
犯後態度良好等一切情狀，並依刑法第五十九條規定酌減其刑後
，在法定刑範圍內，從輕量處有期徒刑壹年捌月，難謂有何違法
。至緩刑之宣告，除應具備刑法第七十四條各款所定條件外，並
須有可認為以暫不執行刑罰為適當之情形，始得為之，屬於法院
裁判時得依職權自由裁量之事項，不得以原判決未宣告緩刑指為
違背法令。而原判決既未宣告緩刑，自毋庸於判決內說明不宣告
緩刑之理由。上訴意旨，或置原判決明白論斷之事項於不顧，或
任意指摘原判決如何違背法令，難謂已符合首揭法定上訴要件，
其上訴違背法律上之程式，應予駁回。本件係從程序上駁回上訴
，上訴人提出其母住院診斷證明書一份，並謂其有病母、弱妻及
幼女，仰事俯蓄，胥賴其一人，請求從輕量刑併予宣告緩刑，無
從審酌，附為明。
據上論結，應依刑事訴訟法第三百九十五條前段，判決如主文。
中　　華　　民　　國　九十四　年　　五　　月　 十二 　日
                        最高法院刑事第四庭
                          審判長法官  謝　家　鶴
                                法官  洪　文　章
                                法官  花　滿　堂
                                法官  陳　世　淙
                                法官  洪　佳　濱
      本件正本證明與原本無異
                                      書  記  官
中　　華　　民　　國　九十四　年　　五　　月　二十三　日
                                                      Ｌ
